【裁判字號】    91,易,4273
【裁判日期】    920221
【裁判案由】    妨害婚姻
【裁判全文】
臺灣高雄地方法院刑事判決                        九十一年度易字第四二七三號
    公  訴  人  臺灣高雄地方法院檢察署檢察官
    被      告  乙○○  男  三.
                甲○○  女  三.
右列被告因妨害婚姻案件，經檢察官提起公訴（九十一年度調偵字第一八七號），本
院判決如左：
    主  文
乙○○連續有配偶而與人通姦；甲○○連續與有配偶之人相姦，均處有期徒刑肆月，
如易科罰金，均以佰元折算壹日。
    事  實
一、緣乙○○為丙○○（起訴書誤載為喻億卿）之夫，為有配偶之人。甲○○係經營
    卡拉ＯＫ店而認識乙○○，亦明知乙○○為有配偶之人，二人竟自民國九十年二
    月間起即密切交往，竟均基於概括犯意，於同年同居於位於高雄縣鳳山市○○○
    路四六巷七一號甲○○向親友借住之處所連續發生性行為多次，並於同年七月間
    另搬至位於高雄縣鳳山市○○○路五八巷八號二十二樓之二由乙○○所承租之住
    所同居一處，並亦發生性行為多次，嗣於九十年（起訴書誤載為九十一年）七月
    二十九日，丙○○跟隨乙○○、甲○○二人，並於是日三時二十分許，見二人一
    同返回前開租屋處，即報警前往上址查獲。
二、案經丙○○訴由高雄縣警察局鳳山分局（起訴書誤載林園分局）報請台灣高雄地
    方法院檢察署檢察官偵查起訴。
    理  由
一、訊據被告乙○○固坦承前開於八十九年間認識被告甲○○，在高雄縣鳳山市○○○路四十巷七一號房子有暫住過一夜，伊並有租下高雄縣鳳山市○○○路五八巷
    八號二二樓之二房子，並轉租給被告甲○○，伊亦曾零星住過一、二次等情無訛
    ；訊之被告甲○○亦坦承：伊於二、三年前因開設卡拉ＯＫ店而認識被告乙○○
    ，且知被告乙○○已結婚，伊向阿姨承租前開高雄縣鳳山市○○○路四十巷七一
    號房子，被告乙○○有前往住過二、三天於有同住一處等情無訛，惟均矢口否認
    有何通姦、相姦之犯行，被告乙○○辯稱：伊雖偶有與被告甲○○同住，但並未
    發生過性關係，伊租屋處有二個房間，被告甲○○是睡主臥房，而伊睡在另外一
    個小房間所放置小孩床的下舖云云。被告甲○○辯稱：伊並沒有跟被告乙○○住
    在一起，被告乙○○僅因與老婆吵架，而來借住二、三天，到九十年六、七月間
    跟被告乙○○承租被告乙○○所租來位於高雄縣鳳山市○○○路五八巷八號二十
    二樓之二之房子，該屋是被告乙○○所承租的，所以被告乙○○的東西可以放在
    那裡，九十年七月二十九日當天是因被告乙○○在伊店裡喝醉酒，才至伊租屋處
    過夜，且二人並未發生性關係，伊僅是同情被告乙○○才讓其住伊家云云。
二、經查：
（一）前開犯罪事實，業據告訴人丙○○指述：於九十年二月十四日之後，被告乙○○就稱學校有事而很少回家，並從三月份開始，被告乙○○所服務單位有打電
      話到家裡表示被告乙○○上班遲到在找人，伊才感覺不對而去查，因被告乙○○之同事有載被告乙○○至鳳山租屋地點，並稱有看過被告乙○○騎車另外載
      其他女子，伊就每條巷子去找，結果在中山東路四十六巷七一號處被伊找到被
      告乙○○所騎乘的機車，及屋外曬有被告乙○○的衣服，當時伊像瘋了一樣，
      每天都到該處，有在屋外聽到房子裡被告乙○○與甲○○二人談話的聲音，到
      五月份伊快崩潰，就帶小孩找被告甲○○談，希望看在小孩年紀小，放伊先生
      走，被告甲○○就打電話給被告乙○○回來談，並跟伊講「你先生要什麼，你
      都不知道，人都出走才來找，人你帶的回去你帶回去」，伊先後去求過被告甲○○數次，之後被告二人於九十年七月間搬家，恰巧伊妹妹亦住同棟大樓，被
      伊妹妹看到被告二人，伊才知道被告二人另外搬家同居之處所，且被告乙○○
      的私人用品都是放在主臥房，當天伊於三時三十分許跟隨被告二人回到被告乙○○之租屋處，見二人一同進入房內即報警，請求警員協助，待警方到達為三
      時五十分許，伊即按門鈴叫門，被告二人均未開門，直到五點，伊才請鎖匠開
      鎖進入等情綦詳。復據證人即告訴人之弟喻繼宗亦證稱：九十年六月十八日曾
      與告訴人及被告乙○○之父親一同前往被告二人同居處找過被告乙○○，當時
      該處只有被告二人，伊與被告乙○○之父親均有叫被告乙○○回家，但被告乙○○不願意等語，與證人即協助員警林昌德亦稱：開門後，被告乙○○在客廳
      ，被告甲○○在房間等語。
（二）復據告訴人先後於九十年四至六月間在高雄縣鳳山市○○○路四十巷七一號及
      於九十年七月二十九日在高雄縣鳳山市○○○路五八巷八號二十二樓之二及所
      拍攝之相片所呈：被告乙○○之私人用品如軍服、褲、各式布鞋、脫鞋、軍靴
      等物件分別晾、掛在前庭或屋內、鞋子均整齊擺置在前庭及門口，並有被告乙○○使用之電腦、公務袋，洗衣機內亦有被告乙○○換洗下之軍服，浴室內則
      有女性彈性髮圈，與刮鬍刀、刀片等物，有前開相片共三十幀附卷可憑，是前
      開二間屋內分別有被告二人日常生活之衣物、鞋子及被告乙○○上班之用品，
      顯見被告乙○○並非偶爾二、三次前往借住，而有長時間一同居住，被告二人
      長期同居生活，共住一內室，若無姦情，孰能置信？
（三）且據被告乙○○於警詢中先稱：被告甲○○為伊朋友，因被告甲○○喝醉，伊
      才請被告甲○○到伊家休息，被告甲○○睡房間，伊睡客廳等語，但於本院調
      查時則改稱：高雄縣鳳山市○○○路五八巷八號二十二樓之二是伊所承租的，
      租來後轉租給被告甲○○，伊偶爾過去住，一個星期約住一至二次，被告甲○○睡主臥房，伊睡另外一間小房間內的下舖等語，且據告訴人前開所拍攝之相
      片被告乙○○是躺在客廳沙發椅上，是被告甲○○為何會在被告乙○○所承租
      之房屋內，被告乙○○先稱被告甲○○喝醉才請被告甲○○至租屋處休息，復
      改稱轉租予被告甲○○，及被告乙○○在該屋內究竟住何處，被告乙○○先承
      是睡在客廳，復改稱睡在另外小房間等語，是被告乙○○所述先後不一，實有
      可疑。且被告甲○○於警詢中亦稱：於九十年七月二十九日凌晨三時五十分許
      ，告訴人在外按門鈴伊雖有聽到，但因伊喝醉，所以起不來開門，被告乙○○
      在客廳沙發上睡覺等語，於本院調查時，被告甲○○亦先稱：該處為被告乙○○所承租，因被告乙○○很少在那裡，就以五千五百元轉租給伊，但又改稱：
      該屋為伊與被告乙○○共同承租，被告乙○○是因喝醉才到該處睡覺，其他均
      未來過等語，是該屋究竟為被告乙○○所租再轉租給被告甲○○，或由被告二
      人共同承租，被告甲○○所述先後不一，且與被告乙○○所述不同，及被告乙○○是否有住在該處？被告甲○○稱被告乙○○僅住過一次即告訴人帶警前開
      該次，其餘僅來收房租均未過夜，但被告乙○○則稱一個星期住一至二次等情
      亦不符，顯見被告二人前開所陳實有可疑。
（四）再者，於九十年七月二十九日三時五十分許，告訴人報警並會同警方到達被告
      二人前開新搬住所，經告訴人在屋外按鈴，並呼叫開門，但被告二人竟置之不
      理拒不開門，至五時二十分許，告訴人才請鎖匠將門鎖打開，且被告二人並無
      酒醉跡象，亦有執行員警林昌德之報告書一份附卷可稽，是被告二人長期同居
      ，經告訴人多次敲門，竟拒不開門，益徵被告二人犯後心虛，存心躲避告訴人
      追查，益見其等有姦情發生。
（五）至於證人即諾貝爾大樓管理員黃鐘雖證稱：被告乙○○因租屋在該棟大樓內，
      有見過被告乙○○，並未見過被告甲○○等語，及證人亦為管理員陳其錄亦稱
      ：不認識被告二人等語，然查，證人黃鐘係於九十一年二月一日到職，即告訴
      人報警查獲本案後，並提出本件告訴後，證人黃鐘始到該處任職，顯不清楚九
      十年七月間該處住戶之情形，另證人陳其錄於九十年八月一日即離職，被告二
      人係於七月中旬才搬入該處，是證人黃鐘、陳其錄二人前開所述尚不足遽為有
      利於被告二人之認定；另告訴人所提出之相片分別係在前開二處所進行拍攝，
      在高雄縣鳳山市○○○路四六巷七一號之處所拍攝，分別係被告二人開門讓告
      訴人進入，另於高雄縣鳳山市○○○路五八巷二二樓八之二號之處所所拍攝之
      照片，亦為告訴人請鎖匠開門進入由告訴人拍攝，並無任何司法警察機關進行
      搜索之情，是被告乙○○所稱沒有搜索票即請鎖匠開鎖不合法云云，顯有誤會
      ，均併此說明。
（六）綜合以上，被告二人所辯，無非事後卸責之詞，不足採信。其等犯行堪以認定
      ，應依法論科。
三、核被告乙○○、甲○○所為，被告乙○○係犯刑法第二百三十九條前段通姦罪，
    被告甲○○係犯同條後段相姦罪。被告二人多次通姦、相姦行為，時間緊接，所
    犯係構成要件相同之罪，顯係出於概括犯意為之，為連續犯，均應依刑法第五十
    六條規定以一罪論，並均依法加重其刑。爰審酌被告乙○○之素行尚可，被告甲○○並無不良前案紀錄，有台灣高等法院被告二人之國前案紀錄表二份在卷足按
    ，被告乙○○大學畢業、被告甲○○國中畢業之教育與智識程度，犯罪之動機、
    方法，且被告乙○○因此有傷害告訴人之行為，且因此離婚，及犯罪後被告二人
    均否認犯行，惟在庭態度均認良好等一切情狀，各量處如主文所示之刑，並諭知
    易科罰金之折算標準，以為懲儆。
據上論斷，應依刑事訴訟法第二百九十九條第一項前段，刑法第五十六條、第二百三
十九條、第四十一條第一項、罰金罰鍰提高標準條例第二條，判決如主文。
本案經檢察官莊榮松到庭執行職務。
中      華      民      國    九十二    年      二      月    二十一    日
                        臺灣高雄地方法院刑事第三庭
                            法    官  程克琳
右正本證明與原本無異。
如不服本判決，應於判決送達後十日內，向本院提出上訴狀。
                             書 記 官  梁瑜玲
中      華      民      國    九十二    年      二      月    二十一    日
【附錄本判決論罪科刑法條】
刑法第二百三十九條：
有配偶而與人通姦者，處一年以下有期徒刑，其相姦者亦同。


司法院資訊處製作；財團法人民間司法改革基金會備份。
